【裁判字號】    92,訴,1668
【裁判日期】    920808
【裁判案由】    毒品危害防制條例
【裁判全文】
臺灣板橋地方法院刑事判決                        九十二年度訴字第一六六八號
    公  訴  人  臺灣板橋地方法院檢察署檢察官
    被      告  乙○○
右列被告因毒品危害防制條例案件，經檢察官提起公訴（九十二年度毒偵緝字第一八
六號、九十二年度偵緝字第七四０號），本院判決如左：
    主  文
乙○○連續施用第一級毒品，處有期徒刑捌月。又連續施用第二級毒品，處有期徒刑
捌月。應執行有期徒刑壹年貳月。
    事  實
一、乙○○曾因違反麻醉藥品管理條例案件，經本院以八十一年度易字第五四六六號
    判處有期徒刑六月，於民國八十二年六月十三日准予易科罰金執行完畢，並因違
    反同條例案件，經本院以八十四年度訴字第一三四六號判處有期徒刑七月，於八
    十五年九月二日執行完畢（均不致使本件構成累犯）。又因施用第二級毒品，經
    本院以八十八年度毒聲字第七七七三號裁定送勒戒處所觀察、勒戒，經觀察、勒
    戒後，認無繼續施用毒品傾向，經臺灣板橋地方法院檢察署檢察官於八十八年十
    二月二十四日以八十八年度毒偵字第三一０七號為不起訴處分確定。詎其仍未戒
    除毒癮，復於前開不起訴處分後五年內基於施用第一級毒品海洛因（以下簡稱海
    洛因）及第二級毒品安非他命（以下簡稱安非他命）之概括犯意，均自九十年十
    月間某日起，至九十二年四月十七日某時止，先後多次在臺北縣板橋市○○街二
    十三巷三號三樓等地，以將海洛因及安非他命放入玻璃吸食器內，在其下以火燒
    烤，使之化成煙霧，再以口鼻吸其煙氣之方法施用海洛因及安非他命。嗣分別於
    九十一年二月一日凌晨一時三十分許，及是日晚間十一時二十分許，為警在台北
    市○○路四二四巷與四八六巷口及台北縣板橋市○○路○段一號九樓之十查獲。
    經臺灣板橋地方法院檢察署檢察官聲請本院以九十一年度毒聲字第二九０七號裁
    定送臺灣台北看守所附設勒戒處所觀察、勒戒後，認有繼續施用毒品傾向。
二、案經臺北市政府警察局及台北市政府警察局大安分局移送臺灣板橋地方法院檢察
    署檢察官偵查起訴。
    理  由
一、右揭事實，業據被告乙○○於本院審理中坦承不諱，其於九十一年二月一日凌晨
    為警查獲後所採集之尿液，經送往台北市立療養院檢驗結果，有安非他命類陽性
    反應，有該院九十一年二月二十六日煙毒尿液撿報告書乙紙在卷可稽，於是日晚
    間十一時許為警查獲後所採集之尿液，經送往台北市立療養院檢驗結果，亦有安
    非他命類及嗎啡陽性反應，有該院九十一年五月二十三日煙毒尿液撿報告書乙紙
    附卷可稽，足徵被告自白與事實相符，被告應確有連續施用第一級、第二級毒品
    犯行。又被告曾因施用第二級毒品，經本院以八十八年度毒聲字第七七七三號裁
    定送勒戒處所觀察、勒戒，經觀察、勒戒後，認無繼續施用毒品傾向，經臺灣板
    橋地方法院檢察署檢察官於八十八年十二月二十四日以八十八年度毒偵字第三一
    ０七號為不起訴處分確定，復因本件施用毒品，經臺灣板橋地方法院檢察署檢察
    官聲請本院以九十一年度毒聲字第二九０七號裁定送臺灣台北看守所附設勒戒處
    所觀察、勒戒後，認有繼續施用毒品傾向，亦有臺灣高等法院被告全國前案紀錄
    、前開不起訴處分書、本院裁定、臺灣台北看守所附設勒戒處所有無繼續施用毒
    品傾向證明書各乙紙在卷足憑。足徵被告因無繼續施用毒品傾向經檢察官為不起
    訴處分後，五年內再犯毒品危害防制條例第十條第一、二項之罪，經觀察、勒戒
    後，認有繼續施用毒品傾向。本件事證明確，被告犯行均洵堪認定。
二、查海洛因、安非他命分別為毒品危害防制條例第二條第二項第一款、第二款明定
    之第一級、第二級毒品，均不得持有、施用及販賣。核被告施用海洛因之所為係
    犯毒品危害防制條例第十條第一項之罪。其施用安非他命之所為，係犯同法第十
    條第二項之罪。其施用海洛因、安非他命前後分別持有海洛因及安非他命之低度
    行為應為施用之高度行為所吸收，均不另論罪。其先後多次施用海洛因、安非他
    命行為，均時間緊接，方法相同，觸犯構成要件相同之罪名，均顯係基於概括犯
    意反覆為之，皆應依連續犯之規定論以一罪，並加重其刑。再其所犯上開二罪，
    犯意各別，行為不同，應分論併罰。公訴人雖僅就被告於九十年十二月間起至九
    十一年二月一日止，連續施用安非他命犯行，及九十一年二月二日上午七時三十
    分回溯九十六小時內，施用海洛因犯行提起公訴，然檢察官就犯罪事實一部起訴
    者，其效力及於全部，本件被告其餘先後多次施用海洛因及安非他命之犯行，與
    前揭論罪科刑部分，有連續犯裁判上一罪關係，已如前述，本院自得併予審究。
    爰審酌被告前已有二次違反麻醉藥品管理條例案件前科，分別經判處有期徒刑六
    月及七月，並均已執行完畢，及施用海洛因、安非他命對身心產生的危害，被告
    施用期間長短、次數，業經觀察、勒戒卻仍無法戒除施用毒品之惡習，顯見戒除
    毒癮之意志薄弱，兼衡其犯罪之動機、目的、手段、品行、坦承犯行之犯罪後態
    度等一切情狀，分別量處如主文所示之刑，並定其應執行之刑。末查公訴人雖聲
    請將為警於九十一年二月一日凌晨一時三十分許，在台北市○○路四二四巷與四
    八六巷口所扣得之海洛因八包（起訴書認係淨重三公克，惟業經法務部調查局檢
    驗結果，其中七包含海洛因成分，淨重一點七三公克，另一包無毒品反應）、安
    非他命六包（淨重九公克），及於是日晚間十一時二十分許，在台北縣板橋市○
    ○路○段一號九樓之十所查獲之海洛因一包（淨重一點九公克）、安非他命六包
    （淨重一四九點二公克）沒收銷燬之。惟訊據被告均矢口否認前開之物為其所有
    ，或與其施用毒品有關，辯稱：其不知為何人所有，亦非其所有等語。經查：為
    警於是日凌晨一時三十分許，為警所扣得之海洛因八包（起訴書認係淨重三公克
    ，惟業經法務部調查局檢驗結果，其中七包含海洛因成分，淨重一點七三公克，
    另一包無毒品反應）、安非他命六包（淨重九公克），均為甲○○所有之事實，
    業據甲○○於警訊中供明在卷，核與被告無涉，且甲○○涉嫌販賣毒品案件，經
    台北市政府警察局少年警察隊移送台灣板橋地方法院檢察署偵辦，並經該署以九
    十一年度偵字第三三六三號移送臺灣台北地方法院檢察署偵辦，有台灣板橋地方
    法院檢察署九十一年度偵字第一四０二一號不起訴處分書乙紙附卷可憑，為甲○
    ○是否涉犯違反毒品危害防制條例案件之重要證物，不宜遽然沒收銷燬。而為警
    於是日晚間十一時二十分許所查獲之海洛因一包（淨重一點九公克）、安非他命
    六包（淨重一四九點二公克），亦係為警於台北縣板橋市○○路○段一號九樓之
    十在周慶麟處所查獲，周慶麟並指出前開毒品為陳啟賢所有，有台北市政府警察
    局大安分局刑事案件移送書乙紙在卷可憑，亦無證據足資認定前開毒品與被告施
    用毒品有關，且前開毒品乃是周慶麟或陳啟賢涉犯違反毒品危害防制條例案件之
    重要證物，亦不宜遽以沒收銷燬之。又公訴人雖聲請將為警於九十一年二月一日
    凌晨一時三十分許，在台北市○○路四二四巷與四八六巷口所扣得之注射針筒一
    支宣告沒收，然扣案之針筒一支為甲○○所有之事實，亦為甲○○所自承，並無
    證據足資認定為被告所有，爰亦不為沒收之諭知，附此敘明。
據上論斷，應依刑事訴訟法第二百九十九條第一項前段，毒品危害防制條例第十條第
二項、第十八條第一項前段，刑法第十一條前段、第五十六條、第五十一條第五款，
判決如主文。
本案經檢察官葉志飛到庭執行職務。
中      華      民      國    九十二     年      八      月     八      日
                                       臺灣板橋地方法院刑事第二庭
                   法  官   張   宏   節
右正本證明與原本無異。
如不服本判決，應於判決送達後十日內向本院提出上訴狀。
                                           書記官   李   淑   秋
中      華      民      國    九十二     年      八      月    十八     日
附錄本案論罪科刑法條全文
毒品危害防制條例第十條：
施用第一級毒品者，處六月以上五年以下有期徒刑。
施用第二級毒品者，處三年以下有期徒刑。


司法院資訊處製作；財團法人民間司法改革基金會備份。
